【裁判字號】    90,訴,1509
【裁判日期】    900831
【裁判案由】    清償借款
【裁判全文】
臺灣高雄地方法院民事判決  九十年度訴字第一五○九號
    原      告  彰化商業銀行股份有限公司
    法定代理人  乙○○
    訴訟代理人  甲○○
    被      告  丁○○
                丙○○
右當事人間請求清償借款事件，本院判決如左：
    主    文
被告應連帶給付原告新台幣壹佰捌拾柒萬柒仟柒佰柒拾柒元，及自民國八十九年十二
月一日起至清償日止，按年息百分之十點零九計算之利息，並自民國八十九年十二月
一日起至清償日止，按上開利率百分之二十計算違約金。
訴訟費用由被告連帶負擔。
    事    實
甲、原告方面：
一、聲明：如主文所示。
二、陳述：被告丁○○以其餘被告為連帶保證人，於民國八十三年二月三日向原告借
    用新台幣（下同）二百四十一萬元，約定自八十三年三月十日起至一百零三年三
    月十日止，分二百四十期按月於十日平均攤還本息，如未按期給付，即喪失期限
    利益，全部債務視為到期，利息按年息百分之十點零九計算，如逾期清償，在六
    個月以內者，按上開利率百分之十，逾期超過六個月者，按上開利率百分之二十
    計付違約金。詎被告自八十七年十一月十日起即未按期攤還，經原告聲請拍賣抵
    押物求償，拍定價金依兩造約定費用、違約金、利息及本金之順序抵充後，尚欠
    如主文所示之本金、利息及違約金迄未清償，屢向被告催討，均置之不理，為此
    提起本件訴訟。
三、證據：提出借據、鈞院民事執行處強制執行金額計算書分配表、放款帳戶資料表
    、基本放款利率表各一份為證。
乙、被告方面：
一、聲明：駁回原告之訴。
二、陳述：系爭借款為被告丁○○購屋之貸款，當初購屋約三百餘萬元，且借據上簽
    名蓋章係於建設公司內所為，本金及利息繳至八十七年十一月份，嗣因生意失敗
    而無法繼續繳交，又房屋已被原告查封拍賣，法院拍定之價金僅九十餘萬元，原
    告再向被告提起本訴，於理不合。
    理    由
一、本件原告主張之事實，已據其提出借據、本院民事執行處強制執行金額計算書分
    配表、放款帳戶資料表、基本放款利率表各一份為證，核屬相符，被告亦自認確
    有於系爭借據簽名蓋章，且系爭借款之本金、利息僅繳至八十七年十一月份等語
    ，雖其等另辯稱：當初購屋約三百餘萬元，而房屋之拍賣之價金僅九十餘萬元，
    原告再向其等求償，並不合理云云，惟債權人之債權未受全部清償前，自仍可向
    債務人求償，故其等辯解尚不足採，從而依本院調查證據之結果，堪認原告之主
    張為真實。
二、按稱消費借貸者，謂當事人約定，一方移轉金錢或其他代替物之所有權於他方，
    而他方以種類、品質、數量相同之物返還之契約。借用人應於約定期限內，返還
    與借用物種類、品質、數量相同之物。遲延之債務，以支付金錢為標的者，債權
    人得請求依法定利率計算之遲延利息。但約定利率較高者，仍從其約定利率。當
    事人得約定債務人不履行債務時，應支付違約金。民法第四百七十四條、第四百
    七十八條、第二百三十三條第一項、第二百五十條第一項分別定有明文。又稱保
    證者，謂當事人約定，一方於他方之債務人不履行債務時，由其代負履行責任之
    契約。保證債務，除契約另有訂定外，包含主債務之利息、違約金、損害賠償及
    其他從屬於主債務之負擔，民法第七百三十九條、第七百四十條亦分別定有明文
    。又保證債務之所謂連帶，係指保證人與主債務人負同一債務，對於債權人各負
    全部給付之責任而言。本件被告丁○○為系爭借貸契約之借款人，而被告丙○○
    為連帶保證人，尚欠原告如主文所示之本金、利息及違約金未清償之事實，已如
    前述，從而原告依消費借貸及連帶保證之法律關係，請求被告應連帶給付原告一
    百八十七萬七千七百七十七元，及自八十九年十二月一日起至清償日止，按年息
    百分之十點零九計算之利息，並自八十九年十二月一日起至清償日止，按上開利
    率百分之二十計算違約金，洵屬正當，應予准許。
據上論結，本件原告之訴為有理由，依民事訴訟法第八十五條第二項，判決如主文。
中      華      民      國    九十      年      八      月    三十一    日
                              臺灣高雄地方法院民事第五庭
~B法      官  吳為平
右為正本係照原本作成。
如對本判決上訴，須於判決送達後廿日內向本院提出上訴狀。
中      華      民      國    九十      年      八      月    三十一    日
~B法院書記官  陳昱良


司法院資訊處製作；財團法人民間司法改革基金會備份。
